【裁判字號】    98,台上,496
【裁判日期】    980205
【裁判案由】    傷害致人於死
【裁判全文】
最高法院刑事判決              九十八年度台上字第四九六號
上  訴  人  甲○○
上列上訴人因傷害致人於死案件，不服台灣高等法院台中分院中
華民國九十七年十一月十八日第二審判決（九十七年度上訴字第
二二九四號，起訴案號：台灣彰化地方法院檢察署九十六年度偵
字第八一五三號），提起上訴，本院判決如下：
    主  文
上訴駁回。
    理  由
按刑事訴訟法第三百七十七條規定：上訴於第三審法院，非以判
決違背法令為理由不得為之；是提起第三審上訴，應以原判決違
背法令為理由，係屬法定要件；如果上訴理由書狀並未依據卷內
訴訟資料具體指摘原判決不適用何種法則或如何適用不當，或所
指摘原判決違法情事顯與法律規定得為第三審上訴理由之違法情
形不相適合時，均應認其上訴為違背法律上之程式，予以駁回。
本件原判決撤銷第一審之科刑判決，改判仍論處上訴人甲○○成
年人故意對兒童犯傷害人之身體，因而致人於死罪刑（處有期徒
刑十二年），已詳敘其認定所憑之證據及認定之理由；自形式上
觀察，原判決並無違背法令之情形。上訴人之上訴意旨略稱：上
訴人所犯之傷害致人於死罪之法定本刑為七年以上有期徒刑，原
判決竟量處有期徒刑十二年，顯然過重，且造成被害人葉童（姓
名年籍詳卷）死亡非上訴人本意，上訴人亦與被害人家屬達成和
解，犯後態度良好，且上訴人係單親家庭，孩子正值入大專院校
就讀，請能從輕量刑等語。
惟查：刑之量定，乃法律賦予法院自由裁量之事項，倘於科刑時
，已以行為人之責任為基礎，並斟酌刑法第五十七條所列各款事
項，且未逾越法定刑度，即難謂違法。原判決已敘明審酌上訴人
受託照顧約一歲之被害人，為圖己便利，餵食被害人助眠藥劑以
抑制被害人哭鬧，而導致被害人死亡，上訴人餵食幼兒助眠藥劑
之行為，為託育界之惡劣手法，對社會造成不良示範，又其先飾
詞否認曾餵食被害人助眠藥劑，於相關證據陸續出現後，始坦承
餵食之犯後態度，及事後已與被害人家屬達成民事上和解等情，
乃量處有期徒刑十二年，經核原判決量刑並未逾越法定刑度，又
未濫用權限。上訴意旨無非係徒憑己見，就原審採證認事之適法
職權行使及原判決已說明之事項，任意指摘，核與法律規定得為
第三審上訴理由之違法情形不相適合，應認上訴人之上訴違背法
律上之程式，予以駁回。本件係程序判決，上訴人請求從輕量刑
，本院無從審酌，併予明。
據上論結，應依刑事訴訟法第三百九十五條前段，判決如主文。
中    華    民    國  九十八  年    二    月    五    日
                      最高法院刑事第八庭
                          審判長法官  林  永  茂
                                法官  吳  昆  仁
                                法官  蘇  振  堂
                                法官  蕭  仰  歸
                                法官  林  立  華
      本件正本證明與原本無異
                                      書  記  官
中    華    民    國  九十八  年    二    月   十二   日
                                                     ｍ


司法院資訊處製作；財團法人民間司法改革基金會備份。
